【裁判字號】    95,交抗,100
【裁判日期】    950823
【裁判案由】    聲明異議
【裁判全文】
臺灣高等法院高雄分院刑事裁定         95年度交抗字第100號
抗  告  人
即受處分人  甲○○
上列抗告人因聲明異議案件，不服臺灣高雄地方法院中華民國95
年6 月29日裁定（94年度交聲字第618 號），提起抗告，本院裁
定如下：
    主  文
抗告駁回。
    理  由
一、本案經本院調查結果，認第一審裁定並無不當，應予維持，
    並引用第一審裁定書記載之理由（如附件）。
二、本件抗告意旨略以：車輛拖吊繳罰款取回車輛當時，應發給
    裁決書，否則市政府不應囑託拖吊場收罰款，是本件未發給
    裁決書行政上依法不合；且本件如待裁定再交罰款恐逾期，
    違規如確實，則損失至鉅；又違規拖吊流程，包括行政、司
    法有瑕疵，應檢討改進，以保障人民的權益。
三、經查：(一)道路交通管理處罰條例第87條第1 項規範之聲明異
    議對象，係指經同條例第8 條主管機關所為之「裁決書」而
    言，此業據原審於理由二、三內說明綦詳，是抗告人甲○○
    仍執前詞謂其異議合於法定程式，並謂行政、司法有缺失顯
    無理由。(二)抗告人雖於95年8 月22日具狀向本院補呈裁決書
    ，惟抗告人於94年11月24日向原審聲明異議之對象為：高雄
    市政府警察局高市警交字第B00000000 號舉發違反道路交通
    管理事件通知單，原審裁定之範圍亦僅及於上揭舉發違反道
    路交通管理事件通知單，從而本院審理之對象亦侷限於前開
    舉發違反道路交通管理事件通知單，而無從就裁決書另為裁
    定。抗告人應另行以書狀向管轄法院聲明異議，附此敘明。
    綜上所述，本件抗告，並無理由，應予駁回。
四、據上論結，應依道路交通案件處理辦法第26條、刑事訴訟法
    第412 條，裁定如主文。
中    華    民    國    95    年    8     月    23    日
                  刑事第八庭    審判長法  官  蔡國卿
                                      法  官  簡志瑩
                                      法  官  李淑惠
以上正本證明與原本無異。
本裁定不得再抗告。
中    華    民    國    95    年    8     月    23    日
                                      書記官  盧雅婷
附件：
臺灣高雄地方法院刑事裁定             94年度交聲字第618號
原處分機關  高雄市政府
異  議  人  甲○○
上列受處分人因聲明異議案件，對於高雄市政府警察局交通大隊
94年10月16日所為之處分（舉發違反道路交通管理事件通知單：
高市警交字第B00000000號），聲明異議，本院裁定如下：
    主  文
異議駁回。
    理  由
一、異議意旨略以：違規舉發之異議人所駕駛之車牌號碼XA-384
    3 號自用小客車，於94年10月16日上午7 時20分許，違規停
    放在高雄市前金區○○○路92號前併排停車於道路上，而由
    原處分機關警察局交通大隊當場舉發違規後，由原處分機關
    所委託之民營拖吊場配合拖吊，然以其停車該處並未妨礙他
    車通行，所餘路寬仍可供他車通行，竟遭拖吊，且當時異議
    人僅係上樓拿取資料，暫時停放，而遭員警拖吊處罰，執法
    不公，違反程序正義，因而依法提出異議等語。
二、按受處分人不服道路交通管理處罰條例第8 條主管機關所為
    之處罰，得於接到裁決書之翌日起20日內向管轄地方法院聲
    明異議，同條例第87條第1 項定有明文。另道路交通案件處
    理辦法所稱之交通案件，指違反道路交通管理處罰條例，經
    公路主管機關或警察機關或其聯合設置之裁決機關處罰後，
    聲明異議之案件，道路交通案件處理辦法第2 條第1 款亦著
    有規定。是依道路交通管理處罰條例第87條規定，向管轄法
    院聲明異議者，自以業經公路主管機關或警察機關或其聯合
    裁決機關業已為裁決處罰之案件為限。
三、經查：本件異議人於高雄市政府警察局交通大隊高市警交字
    第B00000000 號舉發其交通違規後，以不服該單位之違規舉
    發通知單為由，逕對本院就上開舉發違反道路交通管理事件
    通知單聲明異議。惟本件違規事件尚未經裁決機關裁決之情
    ，業經本院函詢高雄市政府交通局函覆無訛，有該局95年1
    月6 日高市交停字第0950000955號函在卷可稽，復經本院於
    95年6 月28日電話查詢高雄市政府交通局交通事件裁決中心
    答覆迄今仍未裁決，有本院電話記錄查詢單附卷足憑，則異
    議人既在裁決機關未對之為裁決處罰前，即就違規舉發通知
    單聲明異議，揆諸首揭說明，所為之異議違背法律上之程式
    且屬不得補正，其異議依法自應予以駁回。
四、據上論結，應依道路交通案件處理辦法第18條，裁定如主文
    。
中    華    民    國    95    年    6     月    29    日
                   交通法庭  法  官  高思大
以上正本證明與原本無異。
如不服本裁定應於送達後5日內向本院提出抗告狀。
中    華    民    國    95    年    6     月    30    日
                             書記官  蔡語珊


司法院資訊處製作；財團法人民間司法改革基金會備份。
